臺灣高等法院民事裁定
108年度重家上更一字第10號
上  訴  人  李林阿美（兼李世麟之承受訴訟人）

            李佶懋  
            李世敏  

            陳李玉串

            陳啟建  
            葉美玉  

            陳又維  
            陳志維  

            陳玫如  

            陳榮建  


            陳金郁  
            陳美郁  


            陳純郁  


            李建業  
            李昌昇  
            李螢昇  
            陳棧良  
共      同
訴訟代理人  連星堯律師
            吳展旭律師
共      同
複  代理人  李翰洲律師                      
上訴人因被上訴人王泰東等確認繼承權存在事件，對於中華民國
104年5月8日臺灣士林地方法院102年度重家訴字第2號判決提起
上訴，本院裁定如下： 
    主  文
本件訴訟標的價額核定為新臺幣肆億陸仟玖佰肆拾伍萬參仟柒佰
貳拾陸元。
上訴人應於收受本裁定正本之日起貳拾日內，向本院繳納第一審
、第二審、第三審裁判費合計為新臺幣壹仟肆佰伍拾柒萬零參佰
參拾陸元，逾期未繳即駁回其上訴。 
    理  由
按訴訟標的之價額，由法院核定。因財產權而起訴者，其訴訟
  標的之價額，以起訴時之交易價額為準；無交易價額者，以原
  告就訴訟標的所有之利益為準，民事訴訟法第77條之1第2項定
  有明文。次按所謂起訴時之交易價額，係指起訴時之市價而言
  （最高法院103年度台抗字第1108號裁定意旨參照）。又土地
  如無實際交易價額，非不得以政府機關逐年檢討調整之公告現
  值為核定訴訟價額之參考（最高法院105年度台抗字第409號裁
  定意旨參照）。又按對於某人遺產請求確認繼承權是否存在之
  訴，屬於財產權訴訟，應按遺產之價額，徵收訴訟費用。又如
  繼承人有數人時，應就遺產之價額，依其應繼分之比例，計算
  其訴訟標的之價額（最高法院103年度台抗字第50號裁定意旨
  參照）。
經查，上訴人於民國102年1月起訴主張被繼承人王林木於36年6
  月29日死亡，其子王清海、王清標、王清煦、王林樞（下合稱
  王清海等4人）及其女李王碧霞、陳王碧鑾（下稱合稱李王碧
  霞等2人）均有繼承權。李王碧霞於84年2月25日死亡，李林阿
  美等9人為其繼承人或再轉繼承人；陳王碧鑾於53年8月12日死
  亡，陳啟建等9人為其繼承人或再轉繼承人；被上訴人（除邵
  吉星外）則為王清海等4人之繼承人或再轉繼承人。李王碧霞
  等2人及伊均未拋棄繼承，故伊對王林木之遺產有繼承權等情
  ，求為確認伊對王林木之遺產有繼承權存在，揆諸前揭說明，
  核屬財產權訴訟，上訴人主張本件非因財產權而為起訴及上訴
  ，應依家事事件法第51條準用民事訴訟法第77條之14十第1項
  及第77條之16第1項繳納裁判費云云，自非可採。　
次查，王林木所遺財產，於101年8月7日起訴時之總值為14億83
  6萬1,179元（詳如附件所示）。再依上訴人所主張之應繼分比
  例為2/6(見本院卷㈡第501頁)計算，本件訴訟標的價額核定為4
  億6,945萬3,726元（1,408,361,179× 2/6=469,453,726，小數
  點後四捨五入)，應徵第一、二、三審裁判費依序為373萬6,84
  2元、560萬5,263元、560萬5,263元，上訴人僅分別繳納9萬4,
  258元、14萬1,387元、14萬1,387元（見原審卷㈠第6、8頁、本
  院前審卷㈠第1頁、最高卷第50頁)，尚欠364萬2,584元（3,736
  ,842-94,258=3,642,584）、546萬3,876元（5605,263-141,38
  7=5,463,876）及546萬3,876元（計算式同上），共計1,457萬
  336元（3,642,584+5,463,876+5,463,876=14,570,336）未據
  繳納，依法應定期命上訴人補正，逾期未補正，即駁回上訴。
爰裁定如主文。
中　　華　　民　　國　　110 　年　　2 　　月　　26  　日
                  家事法庭
                      審判長法  官  賴劍毅
                            法  官  洪純莉
                            法  官  陳君鳳
正本係照原本作成。
核定訴訟標的價額部分，如不服裁定得於收受送達後10日內向本
院提出抗告狀，並繳納抗告費新臺幣1千元。
命補繳裁判費部分不得抗告。
中　　華　　民　　國　　110 　年　　2 　　月　　26　　日

  　　　　　　　　　　　　　書記官  郭姝妤